臺灣臺北地方法院刑事判決　　　　　　　　　　　　　 九十年度交易字第四一號
　　公　訴　人　臺灣臺北地方法院檢察署檢察官
　　被　　　告　乙○○
右列被告因過失傷害案件，經檢察官提起公訴（八十九年度調偵字第八一六號），本
院判決如左：
    主  文
乙○○因過失傷害人，處拘役肆拾日，如易科罰金以參佰元折算壹日。
    事  實
一、乙○○於民國八十九年二月二十三日上午八時三十五分許，駕駛車牌號碼ＢＲ－
    四三六一號自用小貨車，在臺北市○○區○○街三巷巷口停車時，本應注意停車
    向外開啟車門時，應注意行人、車輛，並讓其先行，而依當時天候雨、日間自然
    光線、路面濕潤無缺陷、市區道路無障礙及視距良好等情形觀之，又無不能注意
    之情事，竟疏未注意行人、車輛，並讓其先行，突然開啟其所駕駛上開車輛之左
    前車門，致騎乘車牌號碼ＤＱＨ－六四一號輕型機車而適時沿同方向在其後方行
    駛之丙○○因閃煞不及而撞及其左前車門，而受有右手中指壓搾傷併遠端指骨折
    、胸背部挫傷等傷害。
二、案經被害人丙○○訴由臺北市政府警察局文山第二分局報告臺灣臺北地方法院檢
    察署檢察官偵查起訴。
    理  由
一、訊據被告乙○○固不否認有右開過失傷害犯行，惟辯稱：我開車門有注意，但是
    丙○○騎乘機車突然撞過來，她是否應該閃車而不閃云云。惟查：
    (一)右揭事實業據告訴人丙○○指述歷歷，並有馬偕紀念醫院診斷證明書二紙、景
      美醫院診斷證明書一紙、警製之道路交通事故調查表、交通事故分析研判表各
      一份及交通事故談話紀錄表二份附卷可稽。
    (二)按汽車停車向外開啟車門時，應注意行人、車輛，並讓其先行，路交通安全規
      則第一百十二條第一項第十五款定有規定。經查，被告乙○○於上開時間於肇
      事地點停車，因當時下雨，被告稍微看了一下，沒有完全注意後方是否有來車
      ，正在開啟車門，對方就撞上來，車門撞上對方機車把手等情，業據被告迭於
      本案檢察官偵查中供承不諱，有八十九年七月十四日訊問筆錄附偵查卷可稽，
      且被告於事發後經承辦警員製作交通事故談話紀錄表時亦陳稱：我車停妥開啟
      駕駛座之門（約開啟三分之一），突然有部車號ＤＱＨ－六四一號機車行駛而
      來，撞到我車之左前駕駛座車門等語，足認被告自用小貨車停車開啟車門時，
      竟疏未注意行人、車輛，並讓其先行，參以事發當時天氣雨、日間自然光線、
      路面濕潤、無缺陷、市區道路無障礙及視距良好，又無不能注意之情事，竟疏
      未注意突然開啟其所駕駛上開車輛之車門，導致在其後方同向騎乘ＤＱＨ－六
      四一號機車之告訴人丙○○閃煞不及而撞上其車門，其有違反道路交通安全規
      則第一百十二條第一項第十五款規定之行為，而肇致本件交通事故，自不能解
      免過失責任。而告訴人丙○○確因本件車禍而受有傷害，已如上述，則被告乙
      ○○之過失與告訴人所受之傷害間確有相當因果關係。
    綜上所述，本件事證明確，被告乙○○過失犯行堪予認定，應依法論科。
二、核被告乙○○所為，係犯刑法第二百八十四條第一項前段之過失傷害罪。爰審酌
    被告之品行、犯罪之手段、所生之危害及其犯罪後之態度等一切情狀，量處如主
    文所示之刑，並諭知易科罰金之折算標準。又被告犯罪後，刑法第四十一條第一
    項之規定，業於九十年一月十日修正，犯最重本刑為五年以下有期徒刑以下之罪
    ，而受六個月以下有期徒刑或拘役之宣告，因身體、教育、職業、家庭之關係或
    其他正當事由，執行顯有困難者得易科罰金，並自同年一月十二日生效，爰依刑
    法第二條第一項前段規定，適用修正後裁判時之規定並諭知易科罰金之折算標準
    。
據上論斷，應依刑事訴訟法第二百九十九條第一項前段，刑法第二條第一項前段、第
二百八十四條第一項前段、第四十一條第一項前段，罰金罰鍰提高標準條例第一條前
段、第二條，判決如主文。
本案經檢察官甲○○到庭執行職務
中    華    民    國      九十一    年        二        月      四      日
                                      臺灣臺北地方法院交通法庭
                                          法  官  曾  啟  謀
右正本證明與原本無異。
如不服本判決，應於判決送達後十日內向本院提出上訴狀(應抄附繕本)。告訴人或被
害人如對於本判決不服者，應具備理由請求檢察官上訴，其上訴期間之計算係以檢察
官收受判決正本之日期為準。
                                          書記官  劉  芸  珊
中    華    民    國      九十一    年        二        月      四      日
附錄本案論罪科刑法條全文
刑法第二百八十四條第一項
一因過失傷害人者，處六月以下有期徒刑，拘役或五百元以下罰金。致重傷者，處一
　年以下有期徒刑，拘役或五百元以下罰金。
